# 子公司研发费用的处理

提问人：vara1996 时间：2018-03-13 19:27:35
子公司为母公司研发物流网系统，账面上把收到的母公司的货款确认为收入（母公司账面上把这部分货款确认为研发费用），相关费用计入研发费用，就导致没有成本，收入与成本不匹配，如果把子公司的研发费用调为成本，合并上看，母公司的研发费用与子公司的收入抵消之后，那只剩下子公司的成本了，但整个公司确实有在研发，但是合并披露的数据就没有研发费用了，求教各位怎样处理比较好。

回答人：chenyiwei
子公司个别报表层面：属于受托研发，应确认提供劳务的收入、成本。假设收入 100 ，成本80. 母公司个别报表层面：确认管理费用100. 母公司合并报表层面：应体现为本合并集团自主研发，研发支出等于子公司发生的成本 80 ，所以抵销分录为：借：收入 100 ，贷：成本 80.贷：管理费用 20 。